【裁判字號】    95,訴,3074
【裁判日期】    951013
【裁判案由】    毒品危害防制條例
【裁判全文】
臺灣高雄地方法院刑事判決              95年度訴字第3074號
公  訴  人  臺灣高雄地方法院檢察署檢察官
被      告  乙○○
上列被告因毒品危害防制條例案件，經檢察官提起公訴（95年度
毒偵字第5702號），本院依簡式審判程序，判決如下：
    主  文
乙○○施用第一級毒品，累犯，處有期徒刑玖月。扣案第一級毒
品海洛因貳包（合計淨重零點參玖公克、空包裝重零點伍壹公克
；含包裝袋貳只），沒收銷燬之；分裝勺參支及夾鏈袋壹大包，
均沒收。又施用第二級毒品，累犯，處有期徒刑肆月。扣案之第
二級毒品甲基安非他命參包（驗前淨重壹點貳陸公克，驗後淨重
壹點貳壹公克，含包裝袋參只），沒收銷燬之；同上分裝勺參支
、同上夾鏈袋壹大包、吸食器陸只及玻璃球貳只，均沒收。應執
行有期徒刑壹年，扣案之第一級毒品海洛因貳包（合計淨重零點
參玖公克、空包裝重零點伍壹公克；含包裝袋貳只）、第二級毒
品甲基安非他命參包（驗前淨重壹點貳陸公克，驗後淨重壹點貳
壹公克，含包裝袋參只），均沒收銷燬之；分裝勺參支、夾鏈袋
壹大包、吸食器陸只及玻璃球貳只，均沒收。
    事  實
一、乙○○前民國91年間因施用毒品案件，經本院以91年度毒聲
    字第6037號裁定送觀察、勒戒後，認無繼續施用毒品之傾向
    ，經臺灣高雄地方法院檢察署檢察官於91年9 月30日以91年
    度毒偵字第5186號案件為不起訴處分確定，同年10月1 日執
    行完畢釋放。又於95年間因毒品危害防制條例案件，經本院
    以95年度簡字第1960號判處有期徒刑3 月確定，並於95年6
    月20日易科罰金執行完畢。惟其仍未能警惕並戒絕毒癮，於
    上開觀察、勒戒執行完畢釋放後之5 年內，復分別基於施用
    第一級毒品海洛因及第二級毒品甲基安非他命之犯意，於95
    年6 月24日晚上某時，在其高雄巿前鎮區○○○路206 號12
    樓之1 住處內，分別以將海洛因摻入香菸內及將甲基安非他
    命置於玻璃球內燒烤吸食煙霧之方式，施用海洛因及甲基安
    非他命各1 次。嗣於同年6 月26日凌晨2 時30分許，經警持
    搜索票前往上址搜索，當場在屋內查獲海洛因2 包（合計淨
    重0.39公克）、甲基安非他命3 包（合計驗前淨重為1.26公
    克）及供施用海洛因及甲基安非他命使用之分裝勺3 支、供
    施用甲基安非他命之吸食器6 只及玻璃球2 只，另有預備供
    施用上開毒品使用之夾鏈袋1 大包等物。嗣乙○○經警採驗
    尿液後，呈嗎啡及甲基安非他命陽性反應，始悉上情。
二、案經海岸巡防署南部地區巡防局屏東機動查緝隊報告臺灣高
    雄地方法院檢察署檢察官偵查起訴。
    理  由
一、本件被告乙○○所犯係死刑、無期徒刑、最輕本刑為3 年以
    上有期徒刑以外之罪，其於本院準備程序中就被訴事實為有
    罪之陳述，經告知簡式審判程序之旨，並聽取公訴人及被告
    之意見後，合議庭裁定由受命法官獨任進行簡式審判程序。
二、上開犯罪事實，業經被告於本院審理中坦白承認，且被告於
    95年6 月26日為警查獲後，經警提供乾淨空瓶由其親自排放
    尿液並在其面前封緘送驗結果，確呈嗎啡及甲基安非他命陽
    性反應，此有海巡署屏東機動查緝隊尿液採驗編號姓名對照
    表（編號：950011）、高雄市立凱旋醫院95年7 月3 日濫用
    藥物尿液檢驗報告各1 紙附卷可憑。另扣案之白粉2 包經送
    鑑定結果，均含第一級毒品海洛因成分（合計淨重0.39公克
    ，空包裝重0.51公克）；晶體3 包送驗結果，亦均呈甲基安
    非他命陽性反應（合計驗前淨重1.26公克，驗後淨重1.21公
    克），此有法務部調查局調科壹字第220023733 號鑑定通知
    書、高雄醫學大學附設中和紀念醫院（報告編號9508-22 、
    23、24）及海巡署屏東機動查緝隊搜索扣押筆錄、扣押物品
    目錄表附卷足據，此外，另有扣案之玻璃球2 個、吸食器6
    支、分裝勺3 支、酒精燈1 只、夾鏈袋1 包、電子秤1 台等
    物可資佐證，足認被告上開自白與事實相符。被告如事實欄
    所載觀察、勒戒執行完畢之前案紀錄，有臺灣高等法院被告
    前案紀錄表存卷可查，其於觀察、勒戒執行完畢釋放後5 年
    內，再犯本件施用毒品之罪，事證明確，犯行均堪認定，應
    予依法論科。
三、查海洛因及甲基安非他命分別為毒品危害防制條例第2 條第
    2 項第1 、2 款所定第一級與第二級毒品，均不得施用、持
    有。核被告所為，係犯同條例第10條第1 項之施用第一級毒
    品罪及同條第2 項之施用第二級毒品罪。被告持有海洛因及
    甲基安非他命進而施用，其持有之低度行為均應為施用之高
    度行為所吸收，不另論罪。被告所犯上開2 罪，犯意各別，
    犯罪構成要件互殊，應予分論併罰。按被告行為後，刑法業
    於95年7 月1 日修正公布施行，其中關於累犯之成立要件亦
    有修正，而被告如事實欄所載有期徒刑執行完畢之前科紀錄
    ，有卷附臺灣高等法院被告前案紀錄表1 份可查，其於有期
    徒刑執行完畢釋放後5 年內，再「故意」犯本件最重法定本
    刑為有期徒刑以上之罪，不論依修正前刑法第47條，或修正
    後刑法第47條第1 項之規定，均構成累犯，對被告而言並無
    有利或不利之情形，尚不生新舊法比較之問題，是被告所犯
    2 罪均應逕依修正前刑法第47條，論以累犯，並均加重其刑
    。本院審酌被告於業經觀察、勒戒之治療程序，又再犯施用
    第一級毒品及第二級毒品之犯行，顯見其未能戒斷施用毒品
    惡習，改過意志不堅，自應予相當程度之刑事責難；惟另考
    量被告施用毒品係自傷行為，尚未直接危及他人，反社會危
    險性應屬較低，且犯罪後復能坦承犯行，態度尚佳及其犯罪
    動機、家庭狀況等一切情狀，各量處如主文所示之刑，並定
    其應執行之刑。扣案白粉2 包均含第一級毒品海洛因成分（
    合計淨重0.39公克，空包裝重0.51公克）；晶體3 包均有甲
    基安非他命陽性反應（驗前淨重1.26公克，驗後淨重1.21公
    克），業經鑑定及檢驗屬實並認定如上，均應依毒品危害防
    制條例第18條第1 項前段，宣告沒收銷燬之。上開毒品均以
    包裝袋直接包覆毒品，該包裝袋衡情已難與所包覆毒品絕對
    析離，自應整體視之為毒品，一併宣告沒收銷燬，至鑑驗耗
    用之毒品因已滅失，自無庸宣告沒收銷燬，附此敘明。另扣
    案之供施用海洛因及甲基安非他命使用之分裝勺3 支、供施
    用甲基安非他命之吸食器6 只及玻璃球2 只，另有預備供施
    用上開毒品使用之夾鏈袋1 大包等物，均為被告所有供施用
    或預備供施用毒品所用之物，業經被告供陳在卷無誤，且經
    本院當庭勘驗結果，均外觀乾淨，並無明顯的毒品殘留，有
    本院勘驗筆錄可憑，是均應依刑法第38條第1 項第2 款之規
    定，宣告沒收。至其他扣案之電子秤、酒精燈、手機、葡萄
    糖等物，或非被告所有，或與本案無直接相關，爰不予宣告
    沒收，併此敘明。
四、末按被告行為後，刑法第51條亦經修正公布施行，修正前刑
    法第51條規定：「數罪併罰，分別宣告其罪之刑，依左列各
    款定其應執行者：」其中第5 款規定：「宣告多數有期徒刑
    者，於各刑中之最長期以上，各刑合併之刑期以下，定其刑
    期。但不得逾二十年。」修正後刑法第51條第5 款規定：「
    宣告多數有期徒刑者，於各刑中之最長期以上，各刑合併之
    刑期以下，定其刑期。但不得逾三十年。」比較結果，修正
    後刑法並非較有利於行為人，依刑法第2 條第1 項前段之規
    定，仍應依修正前刑法，定其應執行之刑，附此敘明。
據上論斷，應依刑事訴訟法第273 條之1 第1 項、第284 條之1
、第299 條第1 項前段，毒品危害防制條例第10條第1、2 項、
第18條第1 項前段，刑法第2 條第1 項前段、第11條、修正前第
47條、第38條第1 項第2 款、修正前第51條第5 款，判決如主文
。
本案經檢察官甲○○到庭執行職務。
中    華    民    國    95    年    10    月    13    日
                  鳳山刑事第二庭    法  官  李嘉益
以上正本證明與原本無異。
如不服本判決，應於收受送達後10日內向本院提出上訴書狀。
中    華    民    國    95    年    10    月    13    日
                                    書記官  郭南宏
附錄本案論罪科刑法條：
毒品危害防制條例第10條
施用第一級毒品者，處 6 月以上 5 年以下有期徒刑。
施用第二級毒品者，處 3 年以下有期徒刑。


司法院資訊處製作；財團法人民間司法改革基金會備份。
